# 请教陈版主， 3 级子公司少数股东股权稀释 2 级子公司无资本公积

提问人：奔跑城里 时间：2019-03-12 22:56:35
陈版主：
您好！
甲上市公司控制的三级子公司少数股东股权变动，导致甲公司持股（间接）比例下降。
二级子公司所有者权益无 “资本公积”，在二级子公司合并报表时调整了“未分配利润”；在甲公司合并报表层面，甲公司有资本公积（股本溢价），是否需要将在二级子公司合并层面冲减的 “未分配利润，在甲公司合并报表时从” 未分配利润“还原到冲减”资本公积 “？
谢谢！

回答人：chenyiwei
需要这样处理。在甲公司层面，这也是一项不改变控制权前提下的子公司权益相对变动的交易，交易差额在甲公司合并报表层面是以甲公司合并报表层面的资本公积为限进行冲减，甲公司合并报表层面的资本公积不足冲减时才冲减留存收益。。